【裁判字號】    89,易,758
【裁判日期】    891121
【裁判案由】    賭博
【裁判全文】
臺灣高雄地方法院刑事判決                          八十九年度易字第七五八號
    公  訴  人  臺灣高雄地方法院檢察署檢察官
    被      告  丙○○
                癸○○
                寅○○
                卯○○
                丁○○
                子○○
                庚○○
                辛○○
                戊○○
                丑○○
                壬○○
                甲○○
右列被告等因賭博案件，經檢察官提起公訴（八十八年度偵字第二九一八四號、第二
九八九○號），本院判決如左：
    主  文
丙○○連續意圖營利，聚眾賭博，處有期徒刑伍月，如易科罰金，以參佰元折算壹日
。扣案之天九牌壹付、骰子伍拾粒、賭資新臺幣貳拾貳萬陸仟參佰元、抽頭金壹萬零
肆佰元、帳冊壹本，均沒收。
癸○○連續幫助意圖營利，聚眾賭博，處有期徒刑貳月，如易科罰金，以參佰元折算
壹日。扣案之天九牌壹付、骰子伍拾粒、帳冊壹本，均沒收。
寅○○、卯○○、丁○○、子○○、庚○○、辛○○、戊○○、丑○○、壬○○、甲○○在公眾得出入之場所賭博財物，各處罰金貳仟元，如易服勞役，均以參佰元折算
壹日。扣案之天九牌壹付、骰子伍拾粒、賭資新臺幣貳拾貳萬陸仟參佰元，均沒收。
    事  實
一、丙○○基於意圖營利之概括犯意，自民國八十八年十一月二十八日起至同年月二
    十九日止，連續提供由其向不詳姓名年籍之成年婦人借得位於高雄市○○區○○
    街五十六號之住宅為公眾得出入之場所，並提供其所有之天九牌及骰子作為賭博
    工具，聚集不特定之多數人在該處賭博財物，其賭博方式為丙○○與賭客等輪流
    作莊，比牌點大小定輸贏，並約定賭客每贏新臺幣（下同）一萬元給予丙○○三
    百元充當抽頭金。而癸○○明知丙○○在上開處所，聚眾賭博，竟亦基於幫助之
    概括犯意，自八十八年十一月二十八日起至同年月二十九日止，連續在該處幫丙○○為記帳及收付賭資之工作。嗣於同年月二十九日晚間十時二分許，適丙○○
    、寅○○、卯○○、丁○○、子○○、庚○○、辛○○、戊○○、丑○○、壬○○、甲○○、乙○○、己○○等人（末二人另行審結）在上址賭博財物時，為警
    持臺灣高雄地方法院檢察署檢察官核發之搜索票在上址當場查獲，並扣得丙○○
    所有之賭具天九牌一付、骰子五十粒、帳冊一本、抽頭金一萬零四百元及賭資二
    十二萬六千三百元。
二、案經高雄市政府警察局移送臺灣高雄地方法院檢察署檢察官偵查起訴。
    理  由
一、右揭事實，迭據被告丙○○、癸○○、寅○○、卯○○、丁○○、子○○、庚○○、辛○○、戊○○、丑○○、壬○○、甲○○於警訊及本院審理時坦承不諱，
    且有賭具天九牌一付、骰子五十粒、帳冊一本、抽頭金一萬零四百元及賭資二十
    二萬六千三百元扣案可資佐證；此外，復有臺灣高雄地方法院檢察署搜索票、執
    行搜索報告、搜索扣押證明筆錄各一紙附卷可稽，被告等自白與事實相符，本件
    事證明確，被告等之犯行均洵堪認定。
二、查高雄市○○區○○街五十六號雖係被告丙○○向不詳姓名年籍之成年婦人所借
    得之住宅，惟既供不特定之多數人出入賭博財物，自屬公眾得出入之場所。核被
    告丙○○意圖營利提供場所聚眾賭博之行為，係犯刑法第二百六十八條之意圖營
    利供給賭博場所及聚眾賭博罪；被告丙○○以天九牌及骰子兼與其他賭客，同在
    公眾得出入之場所賭博財物，係犯同法第二百六十六條第一項前段之在公眾得出
    入之場所賭博罪。被告丙○○所犯上開三罪名之犯行，均係反覆實施而觸犯同一
    之罪名，顯係各基於概括犯意為之，均應依連續犯之規定，以一罪論，並均依法
    加重其刑。又被告所犯上開圖利供給賭博場所、圖利聚眾賭博罪及在公共場所賭
    博罪等三罪間，係基於一個賭博犯意之決定，達成其同一犯罪目的之各個舉動，
    應屬於法律概念上之一行為，其一行為觸犯上開三罪名，為想像競合犯，應依刑
    法第五十五條前段規定從一重之意圖營利聚眾賭博罪處斷。公訴人雖未就被告丙○○意圖營利聚眾賭博罪部分起訴，惟該部分既與起訴部分有想像競合犯之裁判
    上一罪關係，為起訴效力所及，基於審判不可分原則，本院自得一併予以審究。
    又公訴人認被告丙○○所犯意圖營利供給賭博場所罪及賭博罪間，有方法結果之
    牽連關係，容有誤會。另核被告癸○○所為，係犯刑法第二百六十八條意圖營利
    聚眾賭博罪之幫助犯，公訴人認被告癸○○為刑法第二百六十八條之罪之共同正
    犯，尚有未洽，其先後多次幫助行為，均時間緊接，方法相同，觸犯構成要件相
    同之罪名，均顯係基於概括犯意為之，均應依連續犯之規定論以一罪。又其行為
    僅止於幫助，且情節輕微，爰依刑法第三十條第二項減輕其刑。又被告寅○○、
    卯○○、丁○○、子○○、庚○○、辛○○、戊○○、丑○○、壬○○、甲○○
    等人同在上開公眾得出入之場所，以天九牌及骰子賭博財物，核渠等所為，均係
犯刑法第二百六十六條第一項前段之在公眾得出入之場所賭博罪。爰審酌被告丙○○連續意圖營利供給賭場所聚眾賭博，被告癸○○連續幫助意圖營利聚眾賭博
    ，被告寅○○、卯○○、丁○○、子○○、庚○○、辛○○、戊○○、丑○○、
    壬○○、甲○○等人在公眾得出入之場所賭博，均有損社會善良風俗，彼等犯罪
    之動機、目的、手段、智識程度、及犯罪後之態度等一切情狀，分別量處如主文
    所示之刑，被告丙○○、癸○○並均諭知易科罰金之折算標準，其餘被告並均諭
    知易服勞役之折算標準，以資懲儆。至扣案之賭具天九牌一付、骰子五十粒，係
    當場賭博之器具暨被告丙○○所有供犯罪所用之物，賭資二十二萬六千三百元為
    在賭檯之財物，帳冊一本為被告丙○○所有供犯罪所用之物，抽頭金一萬零四百
    元係被告丙○○所有因犯罪所得之物，業據被告丙○○於本院審理時供明在卷可
    按，分別應依刑法第二百六十六條第二項、刑法第三十八條第一項第二款、第三
    款之規定宣告沒收。
三、被告乙○○、己○○部分俟其到案後另行審結。
據上論斷，應依刑事訴訟法第二百九十九條第一項前段，刑法第五十六條、第二百六
十八條、第二百六十六條第一項前段、第二項、第五十五條、第四十一條、第四十二
條第二項、第三十條第二項、第三十八條第一項第二款、第三款，罰金罰鍰提高標準
條例第一條前段、第二條，判決如主文。
中      華      民      國    八十九    年     十一     月    二十一    日
                                  臺灣高雄地方法院刑事第一庭
                                      法  官   陳玉聰
右正本證明與原本無異。
如不服本判決，應於判決送達後十日內向本院提出上訴狀。
                                      書記官   鄭淑臻
中      華      民      國      八十九    年    十一    月    二十一    日
附錄本案論罪科刑法條全文：
刑法第二百六十六條
在公共場所或公眾得出入之場所賭博財物者，處一千元以下罰金。但以供人暫時娛樂
之物為賭者，不在此限。
當場賭博之器具與在賭檯或兌換籌碼處之財物，不問屬於犯人與否，沒收之。
刑法第二百六十八條
意圖營利，供給賭博場所或聚眾賭博者，處三年以下有期徒刑，得併科三千元以下罰
金。


司法院資訊處製作；財團法人民間司法改革基金會備份。
